臺灣桃園地方法院刑事判決　　　　　　　 94年度訴字第382號
公　訴　人　臺灣桃園地方法院檢察署檢察官
被　　　告　甲○○　男　35歲.
　　　　　　　　　　二號
選任辯護人　曹馨方律師
　　　　　　許淑玲律師
被　　　告　陳昭蓁
　　　　　　　　　　二號
　　　　　　乙○○
　　　　　　　　　　巷二弄三四.
上列被告因偽造文書等案件，經檢察官提起公訴（93年度偵字第
16210 、16500 、16961 號），本院判決如下：
    主  文
甲○○行使偽造私文書，足以生損害於公眾及他人，處有期徒刑
肆月，如易科罰金以參佰元折算壹日。
陳昭蓁、乙○○均無罪。
    事  實
一、甲○○為雅仕國際航空貨運承攬有限公司報關部職員，從事
    申報進口貨品關稅業務之人。於民國93年6 月間，受友人之
    託而進口AUDIO RESEARCH公司之音響擴大機10件及1 件零件
    ，甲○○為圖以低報貨物價格減少應繳稅款而賺取其中差價
    利潤，竟基於行使偽造私文書之犯意，於同月間某日，在設
    於桃園縣蘆竹鄉○○路○ 段某處之雅仕公司內，參考其他外
    國公司之發票格式，以電腦繕打AUDIO RESEARCH公司名義、
    日期為00000000、編號5118、5119、5120號之商業發票，並
    於其上登載低於實際價格之200 美元至400 美元（起訴書誤
    載為750 美元）不等之單價，而偽造前開商業發票3 紙（偽
    造之商業發票內容詳如附表一），甲○○復為規避單次進口
    貨物價格高於美金1000元時須檢附進口商品合格檢驗證書之
    規定，以降低貨物遭海關查驗而發覺前開低報單價之情事，
    並為求快速通關取貨，即思以一般進口報關實務所允許以他
    人名義進口貨物之方式，試圖將前開貨物分批以不同納稅名
    義人報關，遂向不知情之陳昭蓁、乙○○（詳見理由欄貳所
    述）佯稱，其因故未能取得貨品納稅義務人之資料，而商借
    以渠等名義進口貨物，取得2 人同意後，遂基於行使業務上
    登載不實文書之犯意，將前開不實之音響擴大機價格登載於
    業務上製作之編號CE/93/454/80005 、CE/93/454/80006 、
    CE/93/454/ 80007之進口報單上（進口報單之內容詳如附表
    二），並分別以甲○○、陳昭蓁及乙○○為納稅義務人，足
    生損害於我財經機關對於進口貨物之管理及AUDIO RESEARCH
    公司，進而於同年月15日持前開偽造之商業發票、業務上填
    載不實之進口報單，向財政部臺北關稅局報關，足生損害於
    財政部臺北關稅局對於貨物進出口之管理。嗣因財政部臺北
    關稅局人員發現該批進口貨物報價偏低且察覺發票內容有異
    ，而報請財政部關稅總局驗估處查價及查證發票真偽，經財
    政部關稅總局人員查詢後，始發覺甲○○所檢附之商業發票
    與AUDIO RESEARCH公司所開立之商業發票格式不同，前開商
    業發票並非AUDIO RESEARCH公司所簽發，而查知上情，遂未
    予放行前開貨物。
二、案經財政部臺北關稅局報告臺灣桃園地方法院檢察署檢察官
    偵查起訴。
    理  由
壹、甲○○部分：
一、被告甲○○對於前開偽造AUDIO RESEARCH公司之商業發票事
    實及將不實之音響擴大機價格登載於業務上製作之進口報單
    等情，業於警詢中供陳：伊任職於雅仕國際貨運承攬股份有
    限公司，擔任報關員。報單CE/93/454/80006 、CE/93/454/
    80007 號進口音響擴大機組係伊分別向陳昭蓁、乙○○之商
    借渠等名義向臺北關稅局報運進關。該批貨係伊在美國舊金
    山之友人，於93年6 月間以電話委託伊申報進關，該友人未
    告知伊貨主為何人，故伊不知實際貨主為何，如貨物順利通
    關，該友人會聯絡貨主前來取貨，然該批貨物遭海關查獲，
    該友人知情，故未與伊聯絡，伊亦無該友人電話，故無法詢
    問貨主為何。乙○○與陳昭蓁均知悉伊使用渠等名義申報貨
    物進關。而乙○○名義之個案委任書中委託人之基本資料及
    身份證影本、印鑑章均係乙○○交付予伊，此批貨物之報關
    文件中所檢附之商業發票均係伊私自繕打，簽名亦為伊所為
    ，伊並以前開商業發票向臺北關稅局申報進關（見93年度偵
    字第1621 0號卷第7 頁、93年度偵字第16961 號卷第4 頁）
    ；於檢察官偵查中供承：93年6 月15日伊有進口音響擴大機
    ，伊以陳昭蓁名義報關一事，陳昭蓁亦知情，但陳昭蓁僅知
    伊欲以其名義報關，並不知伊要逃漏稅，只要得到名義人同
    意，即可以該人名義報關，伊有低報單價，將原本一台應報
    1000至3000美金元之貨物低報為1 台200 至300 美元不等，
    本案3 張商業發票均是伊在蘆竹鄉○○路○段公司以電腦製
    作，其上之簽名亦係伊所為，進口報單亦係伊所填載。伊低
    報單價，故關稅、貨物稅及營業稅均會降低（見93年度偵字
    16210 號卷第24、25、33頁）等語不諱，又被告甲○○申報
    本案三批貨物進口時，須提供進口報單、委任書、發票等文
    件一節，亦經證人丁○○於本院審理時證述明確（見本院94
    年5 月5 日審理筆錄）；再被告甲○○前開用以報關之AUDI
    O RESEARCH公司名義之商業發票3 紙，經送請我國駐外海關
    人員向AUDIO RESEARCH公司查詢後回覆，該3 紙商業發票與
    AUDIO RESEARCH公司之商業發票格式不符，均非AUDIORESEA
    RCH 公司所簽發等情，亦經證人丙○○於本院審理時證述綦
    詳（見本院94年5 月5 日審理筆錄），並有如附表1 所示之
    偽造商業發票3 紙、如附表2 所示被告甲○○業務登載不實
    之進口報單3 份、財政部臺北關稅局93年8 月10日北普遞字
    第0931013872、0931013873、0931013873號函各1 份、財政
    部關稅總局驗估處93年7 月21日總驗一三字第0931001993、
    0931001994、0931001995號函各1 份附卷可稽。被告甲○○
    確有偽造附表1 所示3 紙商業發票，且將不實之價格登載於
    附表2 所示之進口報單上，並持前開偽造之商業發票及其業
    務上登載不實之進口報單向臺北關稅局據以申報通關一節，
    足以認定。至被告甲○○嗣於本院審理時改稱：伊並未低報
    單價，伊係以差不多之價格申報云云。然被告甲○○前於警
    詢、檢察官偵查中業已自承係為降低應繳稅款而低報貨物單
    價等語明確，而竟會在事隔將近一年後，突然憶起其當初所
    申報之價錢與實際價格相差無幾，顯與事理有違。再被告甲○○僅泛稱以差不多之價格申報，然並無提出任何判斷標準
    為佐，益見被告前開所言不實之處。況依被告所述，其明知
    本案貨物報關需檢附貨物品名、數量、重量、單價、貨主即
    納稅義務人、班機等相關資料，輸入電腦完成報單格式傳輸
    予海關等情，則貨物價格既為報關所必須填具之事項，被告
    甲○○豈會不就此詢問貨主，如此舉手之勞之事，被告竟捨
    而不為，擅自以自行評估之價格申報，顯見被告甲○○無以
    貨物實際價格申報通關，其低報貨物價格之意甚明。被告甲○○前開所辯，要無可採。本件事證明確，被告甲○○犯行
    應堪認定。
二、核被告甲○○所為，係犯刑法第216 條行使第210 條之偽造
    私文書罪、第216 條行使第215 條之業務上登載不實文書罪
    。被告偽造私文書、在業務上作成之文書填載不實後進而行
    使，其偽造私文書、業務上登載不實之低度行為已為行使之
    高度行為所吸收，均不另論其偽造私文書、業務上登載不實
    之行為。其同次偽造如附表一所示之私文書，及在業務上所
    製作如附表二所示之進口報單上登載不實事項，均係在時空
    密接之下而為者，應認係單一犯行之接續犯。被告於報關時
    同時向海關出示偽造之商業發票、登載不實之進口報單等文
    件，同時行使偽造私文書及業務上登載不實文書，為想像競
    合犯，應從一重論以行使偽造私文書罪論處。爰審酌被告意
    圖減少應繳稅額，即任意偽造商業發票，危害我國財稅機關
    課稅之正確性，減少國家財政稅收，要無可取，惟其於報關
    過程中即遭查獲，尚未造成短繳稅賦之結果（詳見下述），
    及其犯罪後原於警偵中坦承犯行，表示悔悟，然進入審理程
    序後，竟一改前詞，辯稱並無虛報貨物價格，顯見其諉責之
    心，實難認其確有自省、悔悟之情，爰量處如主文所示之刑
    ，以示懲警。再被告甲○○係從事報關業務，日常處理報關
    案件所在多有，竟不知潔身自愛，任意偽造、製作不實報關
    文件，而犯罪後猶狡言以圖卸責，苟未予適度之刑罰，當不
    足為惕勵改過，故本院認尚不宜以予緩刑之宣告。至偽造之
    商業發票及不實之進口報單，既已向財政部臺北關稅局行使
    ，由臺北關稅局收執，已非屬被告甲○○所有之物，爰不併
    為沒收之宣告，併此敘明。
三、公訴意旨以：被告甲○○於不詳之時、地，參考外國發票格
    式，冒用AUDIO RESEARCH公司名義，以電腦偽造商業發票3
    紙，並將原貨價每件機組約美金1000元至3000元不等之價格
    ，以低於實際貨價之美金250 元至750 元不等之不實價額，
    登載於業務上製作之進口報單，並於同年6 月15日，連同前
    開偽造之發票，持以向財政部臺北關稅局投單報關而行使，
    致該關稅局人員陷於錯誤而准以通關放行，被告甲○○各計
    逃漏進口稅新臺幣（下同）53122 元、營業稅31968 元、貨
    物稅57977 元，共計逃漏稅捐143067元，因認被告甲○○所
    為，另犯稅捐稽徵法第41條，刑法第214 條使公務登載不實
    罪嫌。然查：證人丁○○於本院審理時證稱：93年6 月間伊
    任職於財政部臺北關稅局，負責進口貨物的查驗、分類、估
    價以及貨物放行。一般報關流程為：報關先以電腦向關貿網
    路傳輸報單資料，海關網路接收訊息後，自動會顯示C1、C2
    、C3等類別，所謂C1是免審免驗，直接可以放行；C2是應審
    免驗，即是要審核報單文件，沒有問題時才放行；C3是應審
    應驗，報關行同時還要提供有進口報單、商業發票、裝箱單
    、貨物型錄及委任書，而要在放行貨物之後，才會有稅單。
    伊有處理本案CE/93/454/80005（納稅義務人甲○○）、CE/
    93/454/80006（納稅義務人陳昭蓁）、CE/93/454/80007 （
    納稅義務人乙○○）之貨物進口案件，前開三件電腦都顯示
    C2，就是應審免驗，渠等在審核進口文件時，發現商業發票
    報價嚴重偏低，便將型錄及一些文件送到關稅總局查價。本
    案3 件進口貨物時，納稅義務人須提出之進口報單、委任書
    、商業發票及型錄，前開文件除型錄是在貨物上取得外，其
    餘均由進口納稅義務人提供，並非由海關製作，本案到查獲
    為止，海關人員並未依據貨物進口人所提供之資料而填載任
    何書面的文件，且本件因渠等報價偏低要查價，故尚未完成
    放行之動作，而貨物既放行，則不會製作稅單，貨主亦還不
    需要繳稅，關於貨物的稅款均由電腦自動操控，即報關行於
    報關時透過網路傳輸資料，電腦即自動以該傳輸之資料核算
    稅款，海關人員毋需再輸入任何資料。本案若無低報貨物價
    格之情形，將三批貨各自申報或一併於同一紙進口報單中申
    報，於稅率或應繳稅款之計算並無影響，但會影響抽驗比率
    ，本案三張報單如集合一併申報，該數量即為大貨，遭歸類
    為C3之機率較大（見本院94年5 月5 日審理筆錄）等語明確
    。則依證人丁○○所述，海關人員於處理本報關程序中，並
    未依據被告甲○○所提供之報關文件製作任何文書，本件既
    無公務員製作之文書，尚難謂被告甲○○有使公務員登載任
    何不實事項。再者，稅捐稽徵法第41條之罪係結果犯，須以
    發生逃漏稅捐之結果為成立要件，行為人縱有以詐術或其他
    不正方法欲逃漏稅捐，然如未發生逃漏稅捐之結果者，仍不
    得論以該罪。被告甲○○雖有以上開低報音響擴大機價格之
    方法，欲減少所應繳交之進口稅、營業稅及貨物稅，然本件
    被告甲○○所申報進口之貨物，在海關查驗階段即遭海關人
    員查覺被告甲○○所報單價過低，以致尚未放行貨物，且未
    製作本件稅單，被告甲○○尚毋須繳交本件之進口稅、營業
    稅及貨物稅等稅款等情，業經證人丁○○證述明確如上，是
    被告甲○○既尚不須繳交稅款，自未生逃漏稅捐之結果，即
    與稅捐稽徵法第四十一條之構成要件不符。此外，本院復查
    無其他積極證據足資證明被告有公訴人所指之刑法第214 條
    使公務員登載不實及違反稅捐稽徵法41調條之犯行，本應為
    無罪之諭知，然公訴人指此部分與前述論罪科刑部分有牽連
    犯裁判上一罪之關係，故不另為無罪之諭知，附此敘明。
貳、陳昭蓁、乙○○部分：
一、公訴意旨另以：被告乙○○為雅仕國際航空貨運承攬有限公
    司報關部之職員，被告陳昭蓁為漢瑞報關行報關員，均係從
    事申報進口貨品關稅業務之人。緣甲○○於93年6 月間，自
    美國購入AUDIO RESEARCH公司出產之擴大音響機3 組，為以
    低報貨價金額之手段，詐取因降低貨物稅、營業稅、關稅等
    稅捐後可得之差價利潤，竟意圖為自己不法之利益，並基於
    行使偽造私文書及逃漏稅捐之犯意，分別向被告乙○○、陳
    昭蓁說明欲以申報報關稅、貨物稅、營業稅，賺取利潤差價
    後，乙○○及陳昭蓁竟分別基於幫助甲○○逃漏稅捐之犯意
    ，允諾充當貨物收件人之人頭，並交付渠等之身分證影本及
    印章予甲○○，憑以申報前開貨物進關之用。旋由甲○○，
    於不詳之時、地，冒用AUDIO RESEARCH公司之名義，參考外
    國發票格式，以電腦偽造AUDIO RESEARCH公司商業發票3紙
    ，並將每件約美金1000元至3000元不等之貨價，以低於實際
    之美金250 元至750 元不等之不實價額，登載於業務上製作
    之編號CE/93/454/80005 、CE/ 93/454/80006、CE/93/454/
    80007 號進口報單上，並於同年6 月15日，連同前開偽造之
    商業發票，持以向財政部臺北關稅局投單報關而行使，致該
    關稅局人員陷於錯誤而准以通關放行，甲○○因而逃漏進口
    稅53122 元、營業稅31986 元、貨物稅57977 元，共計逃漏
    稅捐143067元，足以生損害於AUDIO RESEARCH公司及臺北關
    稅局對稅捐稽徵管理之正確性，因認被告乙○○、陳昭蓁所
    為，涉犯稅捐稽徵法第43條之幫助同法第41條逃漏稅捐罪。
二、犯罪事實應依證據認定之，無證據不得認定犯罪事實，又不
    能證明被告犯罪者，應諭知無罪之判決，刑事訴訟法第一百
    五十四條第二項、第三百零一條第一項定有明文。所謂認定
    犯罪事實之證據，係指足以認定被告確有犯罪行為之積極證
    據而言，該項證據自須適合於被告犯罪事實認定，始得採為
    斷罪資料。又苟未能發現相當證據，或證據不足以證明，自
    不能以推測或擬制之方法，以為裁判基礎，亦分別有最高法
    院29年度上字第3105號及同院40年度臺上字第86號判例意旨
    可資參照。
三、被告乙○○、陳昭蓁堅決否認有前開犯行，乙○○辯稱：伊
    在93年5 月間有將身份證、相關資料借予甲○○報關，甲○○僅告訴伊係為報關之用，伊有詢問甲○○欲進口何物，但
    甲○○並未回答，伊不知甲○○究竟進口何物。及何時進口
    ，甲○○亦未提到節稅一事等語；被告陳昭蓁亦辯稱：伊先
    生甲○○告訴伊因貨主來不及提供身份證字號等資料，故央
    請伊先提供身份證及印章，甲○○有告訴伊此批貨為音響擴
    大組，伊認為沒關係，所以提供身份資料等語。
四、經查：
（一）被告乙○○於檢察官偵查中陳稱：伊於93年6 月15日有同
      意提供伊身份資料予甲○○報關，伊告訴甲○○如果非違
      禁物或不違法，可以伊之名義及資料報關。本案事發當日
      伊不在臺灣，不知實際上發生何事，伊並不知甲○○偽造
      商業發票（見93年度偵字16210 號卷第27頁）；被告陳昭
      蓁於警詢中陳述：伊任職於漢翔瑞報關行，擔任報關員。
      編號CE/93/454/80006 號進口報單所載之音響擴大機組一
      批並非伊所購買，伊不知真正貨主，伊只是提供年籍資料
      及身份證影本予甲○○作為申報貨物進口之申報依據，商
      業發票係甲○○處理，伊不知甲○○所檢附之商業發票係
      偽造，甲○○告知伊有貨物報關，需要貨主資料，伊便提
      供資料予甲○○作為申報貨物貨主之依據，伊只知貨物為
      音響擴大機（93年度偵字16961 號卷第7 頁）；於檢察官
      偵查中陳稱；伊有於93年6 月間提供自己名義供甲○○報
      關，但不知道甲○○要低報貨物單價以減輕稅款，亦不知
      甲○○偽造商業發票（見93年度偵字16210 號卷第26頁）
      等語，渠等均陳稱僅身份文件借予甲○○使用，並不知甲○○有低報貨物價格之情事，而觀諸證人即同案被告甲○○於本院審理時證稱：伊將本件進口音響擴大機拆單，係
      為避免受貨物價格超過1000美元要檢附商品檢驗合格證書
      ，故將貨物分三筆，以伊、陳昭蓁及乙○○名義進口。伊
      告知陳昭蓁、乙○○欲以渠等名義拆單進口貨物以規避檢
      附商品檢驗合格證之規定。伊將本件貨物分成3 批並無法
      降低稅率。本件貨物通關時，海關發覺異常，所以將貨物
      鎖住，在海關查獲本案前，伊尚毋須繳交稅款等語（見本
      院94年6 月9 日審理筆錄），佐以證人丁○○於本院審理
      時所述：本案進口之商品為音響擴大機，本應檢附商品檢
      驗書，但若進口之商品完稅價額低於美金1000元，或只進
      口一部之情況下，則免附商品檢驗書，本案若依被告所提
      之進口報單記載情形，此三件進口音響擴大機，是不須檢
      附商品檢驗書。又本案若無低報貨物價格之情形，將3 批
      貨各自申報或一併於同一紙進口報單中申報，於稅率或應
      繳稅款之計算並無影響（見本院94年5 月5 日審理筆錄）
      等語明確，故證人甲○○所稱係為規避檢附商品檢驗證之
      規定，始向被告陳昭蓁、乙○○商借名義以拆單進口貨物
      一節，尚屬非虛，則被告甲○○前開將貨物分批進口之目
      的既與進口稅率無關，且不能排除係僅為規避檢附商品檢
      驗合格證書之可能，在無積極證據證明被告陳昭蓁、乙○○有積極參與同案被告甲○○前開偽造商業發票及低報貨
      物價格之行為之情況下，尚難僅因被告陳昭蓁、乙○○同
      意同案被告甲○○以其名義申報貨物報關進口一事，即認
      被告乙○○、陳昭蓁二人與同案被告甲○○有共同偽造商
      業發票或低報進口貨物價格之犯行。
（二）次按稅捐稽徵法第41條之罪係結果犯，須以發生逃漏稅捐
      之結果為成立要件，行為人縱有以詐術或其他不正方法欲
      逃漏稅捐，然如未發生逃漏稅捐之結果者，仍不得論以該
      罪。就幫助逃漏稅者本身而言，如被幫助者因未生逃漏稅
      捐之結果而不成罪，其幫助者自亦不能成立第43條第1 項
      之罪。查姑不論被告乙○○、陳昭蓁並未未認識被告甲○○有偽造商業發票及低報進口貨物價格之行為，亦不知被
      告甲○○有逃漏稅捐之舉，況本件被告甲○○並未生逃漏
      稅捐之結果，已如前述（見理由欄壹三），是被告甲○○
      既未生逃漏稅捐之結果，即與稅捐稽徵法第41條之構成要
      件不符，自不成罪，則被告陳昭蓁、乙○○自不構成幫助
      犯，尚難以同法第43條第1 項之罪相繩。
（三）綜上所述，既無法證明被告陳昭蓁、乙○○有幫助逃漏稅
      捐之行為，且被告甲○○未生逃漏稅捐之結果，被告陳昭
      蓁、乙○○自無法論以違反稅捐稽徵法第43條第1 項之罪
      。此外，本院復查無其他積極證據足資證明被告有公訴人
      所指之犯行，揆諸前開法條規定及判例意旨，本件不能證
      明被告犯罪，應為無罪之諭知。
據上論斷，應依刑事訴訟法第二百九十九條第一項前段、第三百
零一條第一項，刑法第二百十六條、第二百十條、第二百十五條
、第五十五條、第四十一條第一項前段，判決如主文。
本案經檢察官謝雯璣到庭執行職務。
中　　華　　民　　國　　94　　年　　6 　　月　　23　　日
                        臺灣桃園地方法院刑事第九庭
                            審判長法　官 林明洲
                                  法  官 黃斯偉
                                  法  官 何燕蓉
以上正本證明與原本無異。
如不服本判決，應於送達後10日內，向本院提出上訴狀。
                                  書記官　許弘樺
中　　華　　民　　國　　94　　年　　6 　　月　　23　　日
附表一
┌──┬────────┬──┬──┬──┐
│發票│     貨物名稱   │數量│單價│總價│
│編號│                │    │USD │USD │
├──┼────────┼──┼──┼──┤
│5118│AMPLIFIER       │3   │250 │750 │
│    │REF 2 MK2       │    │    │    │
│    │"AUDIO RESEARCH"│    │    │    │
├──┼────────┼──┼──┼──┤
│5119│AMPLIFIER VM220 │1   │400 │400 │
│    │"AUDIO RESESRCH"│    │    │    │
│    ├────────┼──┼──┼──┤
│    │SP16            │1   │250 │250 │
│    ├────────┼──┼──┼──┤
│    │VSI55           │1   │250 │250 │
├──┼────────┼──┼──┼──┤
│5120│AMPLIFIER       │2   │235 │470 │
│    │LS25 MK2        │    │    │    │
│    │"AUDIO RESEARCH"│    │    │    │
│    ├────────┼──┼──┼──┤
│    │REF PHONO       │1   │300 │300 │
│    ├────────┼──┼──┼──┤
│    │AMPLIFIER PARTS │1   │200 │200 │
└──┴────────┴──┴──┴──┘
附表二
┌────────┬───┬────────┬──┬──┬────┐
│報單號碼        │ 納稅 │貨物名稱        │單價│數量│完稅價格│
│                │義務人│                │    │    │        │
├────────┼───┼────────┼──┼──┼────┤
│CE//93/454/80005│甲○○│AMPLIFIER       │250 │3   │25230   │
│                │      │REF 2 MK2       │    │    │        │
│                │      │"AUDIO RESEARCH"│    │    │        │
├────────┼───┼────────┼──┼──┼────┤
│CE//93/454/80006│陳昭蓁│AMPLIFIER VM220 │400 │1   │13456   │
│                │      │"AUDIO RESEARCH"│    │    │        │
│                │      ├────────┼──┼──┼────┤
│                │      │SP16            │250 │1   │8410    │
│                │      ├────────┼──┼──┼────┤
│                │      │VSI55           │250 │1   │8410    │
├────────┼───┼────────┼──┼──┼────┤
│CE//93/454/80007│乙○○│AMPLIFIER       │235 │2   │15811   │
│                │      │LS25 MK2        │    │    │        │
│                │      │"AUDIO RESEARCH"│    │    │        │
│                │      ├────────┼──┼──┼────┤
│                │      │REF PHONO       │300 │1   │10092   │
│                │      ├────────┼──┼──┼────┤
│                │      │AMPLIFIER PARTS │200 │1   │6728    │
└────────┴───┴────────┴──┴──┴────┘
